# 普通合伙人是否合并有限合伙企业

提问人：fangz3 时间：2017-01-11 21:29:41
A公司作为基金公司，出于维持基金公司资质的需要，与B、C公司共同设立有限合伙企业D。A,B,C各方出资为10%，45%，45%。A作为普通合伙人，B ,C作为有限合伙人。合伙协议约定：A,B,C按照实缴资本承担风险与报酬，截至报表日，仅As实缴10%，B,C均为出资。A可以获得管理费及报酬，但对于管理费及报酬在合伙协议中并未明确。协议同时约定A作为普通合伙人行驶合伙企业管理，运营等全部权益。根据以上信息，个人认为A对该合伙企业符合“控制定义”，应当纳入合并范围，但我同事说由于A并未承担合伙企业的最大风险敞口，因此不纳入合并范围，请问期末A是否能够将合伙企业纳入合并范围？

回答人：chenyiwei
如果目前阶段因为B、C尚未实缴出资而不享有合伙企业权益的，则A在现阶段可以认为控制该合伙企业D。日后B、C实缴出资后，需关注A的身份是否变为代理人。